

## **OBJETIVOS**

Em busca de uma oportunidade para desenvolver e melhorar meus conhecimentos, e também algo que possa me instruir de forma crescente e contínua, visando sempre o crescimento entre mim e a empresa.

### **HABILIDADES**

- HTMI
- CSS
- JavaScript
- NodelS
  - Java
- ReactJS
- Mysql
- GitHub
- Programação CNC
  - SolidWorks
  - MasterCam
  - Pacote Office

### **CONTATO:**

Telefone: (41) 9 9846-0624

E-mail:

alexsander.nascimento@br.bosch.com LinkedIn: @alexssanderferreira GitHub: alexssanderferreira Rua Yoshiaki Nagano, 510 Araucária - PR

# ALEXSSANDER FERREIRA DO NASCIMENTO

#### **RESUMO PROFISSIONAL:**

Iniciei minha jornada profissional aos 14 anos, atuando como aprendiz de almoxarife na empresa Viação Tamandaré, na qual tive a oportunidade de estar me desenvolvendo durante 1 ano e meio.

Aos 16 anos, realizei um processo seletivo para fazer o curso de mecânica Geral no Senai, no qual fui aprovado no curso e ocupei a função de aprendiz na empresa Robert Bosch, no setor ETS.

Participei de competição Seletiva worldskills na área de tornearia CNC, onde conquistei medalha de ouro na etapa estadual e 4° lugar na etapa nacional.

Nos últimos 9 anos sou funcionário Bosch, e hoje, exercendo a função de Ajustador, na intra-startup On Demand Bosch, desenvolvendo junto ao time, processos de usinagem em maquinas CNCs, para confecções de produtos fora da série.

# FORMAÇÃO ACADÊMICA

### UNIVERSIDADE CRUZEIRO DO SUL

Superior de Tecnologia CST - Análise e Desenvolvimento de Sistemas | 2021 - 2023

## **EXPERIÊNCIA PROFISSIONAL**

### AJUSTADOR MECÂNICO

Robert Bosch | 2013 - Atual

Aprendiz Curso Mecânica Geral - 2 anos. Competidor Seletiva Worldskills (parceria com Senai) - 2 anos.

Planejamento Técnico - 1 ano.

Operador de Produção - 3 anos.

Ajustador Mecânico Intra-startup OnDemand - (Cargo Atual).

#### **APRENDIZ SENAI**

Robert Bosch | 2013 - 2015

Iniciei na Bosch no setor ETS, como aprendiz Senai de mecânica geral, no qual adquiri conhecimentos em CAD, maquinas convencionais (Torno, Fresadora, Retifica Cilíndrica, Retifica Plana) Torno CNC, Centro de Usinagem e ferramentas BPS.

# INFORMAÇÕES COMPLEMENTARES

### **CURSO ALURA**

Formação: Back-end e Front-end | 170 horas

### SERVIÇO NACIONAL DE APRENDIZAGEM INDUSTRIAL - SENAI

Curso Mecânica Geral | 1600 horas

## **CURSO PROFISSIONALIZANTE**

Inglês / Informática / Administração | 288 horas